【裁判字號】    99,易,43
【裁判日期】    990507
【裁判案由】    違反毒品危害防制條例
【裁判全文】
臺灣雲林地方法院刑事判決                99年度易字第43號
公  訴  人  臺灣雲林地方法院檢察署檢察官
被      告  甲○○
上列被告因違反毒品危害防制條例案件，經檢察官提起公訴（98
年度毒偵字第1489號），被告於準備程序進行中，就被訴事實為
有罪之陳述，本院依簡式審判程序審理，判決如下：
    主  文
甲○○施用第二級毒品，累犯，處有期徒刑柒月。
    事  實
一、甲○○前於民國92年間，因施用第二級毒品案件，經法院裁
    定令入勒戒處所施以觀察、勒戒後，認無繼續施用毒品之傾
    向，於同年5 月29日釋放，並由臺灣雲林地方法院檢察署檢
    察官於同日以92年度毒偵緝字第40號為不起訴處分確定；復
    因施用第二級毒品案件，經本院於94年3 月18日以94年度易
    字第61號刑事判決判處有期徒刑6 月，同年3 月18日確定，
    嗣於94年9 月19日因徒刑易科罰金執行完畢（構成累犯）；
    復因竊盜、偽造有價證券案件，經法院分別判處有期徒刑8
    月、3 年10月確定，竊盜案經減刑為4 月，嗣經更定應執行
    有期徒刑4 年1 月；再因施用第1 級毒品案件，經法院於95
    年3 月23日判處有期徒刑7 月確定，經減刑為3 月15日；前
    揭3 案接續執行，於98年1 月16日縮短刑期假釋付保護管束
    出監；其復於假釋期間之98年間，再因施用第2 級毒品案件
    ，經法院於98年9 月17日判處有期徒刑4 月確定，而上開假
    釋乃遭撤銷（尚未執行）。詎甲○○猶不知悔改，復基於施
    用第二級毒品甲基安非他命之犯意，於98年10月20日回溯96
    小時內之某時，在不詳處所，以不詳方式，施用第二級毒品
    甲基安非他命1 次。嗣因向李溫和、黃雅萍購買毒品（均由
    臺灣雲林地方法院檢察署檢察官另行偵辦），為警循線查獲
    。
二、案經雲林縣警察局斗南分局報請臺灣雲林地方法院檢察署檢
    察官偵查起訴。
    理  由
一、被告甲○○所犯係死刑、無期徒刑、最輕本刑為3 年以上有
    期徒刑以外之罪，其於準備程式就前揭被訴事實為有罪之陳
    述，經告知簡式審判程式之旨，並聽取其與公訴人之意見後
    ，本院認無不得或不宜改依簡式審判程式進行之處，爰依刑
    事訴訟法第273 條之1 第1 項、第284 條之1 ，裁定進行簡
    式審判程式。
二、上開事實，業據被告甲○○於本院準備程序時坦承不諱（詳
    本院卷準備程序筆錄），而被告於98年10月20日18時30分許
    為警員所採之尿液，經送臺灣檢驗科技股份有限公司以酵素
    免疫分析法（ＥＩＡ）初步檢驗，再以氣相層析質譜儀法（
    ＧＣ／ＭＳ）確認檢驗結果，呈安非他命陽性及甲基安非他
    命陽性反應，此有臺灣檢驗科技股份有限公司98年11月11日
    出具之濫用藥物尿液檢驗報告一紙在卷可稽（詳警卷），足
    認被告之任意性自白與事實相符，堪予採信。另查被告前有
    如事實欄所載之施用毒品犯行，有臺灣高等法院被告前案紀
    錄表在卷可憑，而按毒品危害防制條例第20條、第23條將施
    用毒品之刑事處遇程序，區分為「初犯」及「5 年內再犯」
    、「5 年後再犯」。依其立法理由之說明：「初犯」，經觀
    察、勒戒或強制戒治後，應為不起訴處分或不付審理之裁定
    ；經觀察、勒戒或強制戒治執行完畢釋放後，「5 年內再犯
    」者，因其再犯率甚高，原實施之觀察、勒戒或強制戒治既
    已無法收其實效，爰依法追訴或裁定交付審理。至於經觀察
    、勒戒或強制戒治執行完畢釋放後，「5 年後再犯」者，前
    所實施之觀察、勒戒或強制戒治已足以遮斷其施用毒品之毒
    癮，為期自新及協助其斷除毒癮，仍適用「初犯」規定，先
    經觀察、勒戒或強制戒治之程序。從而依修正後之規定，僅
    限於「初犯」及「5 年後再犯」二種情形，始應先經觀察、
    勒戒或強制戒治程序。倘被告於5 年內已再犯，經依法追訴
    處罰，縱其第3 次（或第3 次以上）再度施用毒品之時間，
    在初犯經觀察、勒戒或強制戒治執行完畢釋放5 年以後，已
    不合於「5 年後再犯」之規定，且因已於「5 年內再犯」，
    顯見其再犯率甚高，原實施觀察、勒戒或強制戒治，已無法
    收其實效，即應依毒品危害防制條例第10條規定處罰（最高
    法院95年第7 次刑事庭會議決議同此見解）。查本件被告施
    用甲基安非他命之時間，雖在觀察、勒戒執行完畢5 年之後
    ，然被告於觀察、勒戒執行完畢後5 年內之93年11月間，已
    因施用第二級毒品案件，經本院於94年3 月18日以94年度易
    字第61號判處有期徒刑6 月確定，有臺灣高等法院被告前案
    紀錄表附卷足憑，依照前開說明，被告已非「初犯」，亦不
    合於「5 年後再犯」之規定，不再適用毒品危害防制條例第
    20條第1 項，而應依法逕為追訴處罰。綜上所述，本件事證
    明確，被告犯行堪以認定，應依法論科。
三、按甲基安非他命係毒品危害防制條例第2 條第2 項第2 款所
    規範之第二級毒品，被告予以施用，核其所為係犯同條例第
    10條第2 項之施用第二級毒品罪。又其施用第二級毒品甲基
    安非他命前持有第二級毒品甲基安非他命之低度行為，為施
    用之高度行為所吸收，不另論罪。被告有如犯罪事實欄所載
    之犯罪科刑執行情形，此有臺灣高等法院被告全國前案紀錄
    表一份在卷可查，其於有期徒刑執行完畢後，5 年以內故意
    再犯本件有期徒刑以上之罪，為累犯，依刑法第47條第1 項
    規定加重其刑。爰審酌被告前有毒品前科，竟仍不知改悔，
    陷於毒癮而難以自拔，危害國民健康，及其犯罪之動機、手
    段、於本件犯罪後尚能坦承犯行，態度良好，僅施用1 次等
    情，量處如主文所示之刑。
據上論斷，依刑事訴訟法第284 條之1 、第273 條之1 第1 項、
第299 條第1 項前段，毒品危害防制條例第10條第2 項，刑法第
11條前段、第47條第1項，判決如主文。
本案經檢察官陳詠薇到庭執行職務。
中    華    民    國    99    年    5     月    7     日
                  刑事第三庭  法  官  張文俊
以上正本證明與原本無異。
如不服本判決，應於收受送達後10日內，向本院提出上訴書狀，
並應敘述具體理由；其未敘述上訴理由者，應於上訴期間屆滿後
20日內，向本院補提理由書（均須按他造當事人之人數附繕本）
，「切勿逕送上級法院」。
                              書記官  金雅芳
中    華    民    國    99    年    5     月    7     日
附錄本案論罪科刑法條全文：
毒品危害防制條例第10條
施用第一級毒品者，處六月以上五年以下有期徒刑。
施用第二級毒品者，處三年以下有期徒刑。

司法院資訊處製作；財團法人民間司法改革基金會備份。
